【裁判字號】    89,上易,1043
【裁判日期】    890516
【裁判案由】    傷害等
【裁判全文】
臺灣高等法院刑事判決                          八十九年度上易字第一０四三號
    上  訴  人
    即  被  告  甲○○
右上訴人因傷害等案件，不服台灣士林地方法院八十九年度易字第一０號，中華民國
八十九年二月二日第一審判決（起訴案號：台灣士林地方法院檢察署八十八年度偵字
第九七七八號），提起上訴，本院判決如左：
    主  文
上訴駁回。
    事  實
一、甲○○與乙○○係夫妻，二人具有家庭暴力防治法第三條第一款所定之家庭成員
    關係。甲○○於民國八十八年九月十九日下午三時五十分許，在台北市○○區○
    ○路一段一三六巷十弄二號一樓住處，因向乙○○求歡遭拒後，心生不悅，竟基
    於傷害及毀損之故意，動手拉扯並毆打乙○○，致乙○○因此受有眼角擦傷、前
    胸多處挫傷、右上臂瘀黑、手肘、左上臂及左前臂瘀青等傷害，並撕破乙○○所
    穿著之衣服，足以生損害於乙○○。
二、案經乙○○訴由臺北市政府警察局內湖分局報請臺灣士林地方法院檢察署檢察官
    偵查起訴。
    理  由
一、訊據上訴人即被告甲○○，坦承其與告訴人乙○○係夫妻關係，確於上開時、地
    因細故拉扯造成告訴人受傷及衣服破損等情，惟仍矢口否認有傷害、毀損等犯行
    ，辯稱：告訴人所受之傷，係因拉扯被指甲弄傷的云云。
二、惟查：右揭事實，業據告訴人乙○○於偵審中指訴綦詳，並有照片七張、台北市
    立忠孝醫院之驗傷診斷書一紙附卷可稽及撕破之衣服一件扣案可證。參諸告訴人
    所受「眼角擦傷、前胸多處挫傷、右上臂瘀黑、手肘、左上臂及左前臂瘀青」等
    傷害之部位及傷勢，應非僅係單純拉扯所造成。是被告前開辯解，顯係避就之詞
    ，不足採信。本案事證明確，被告之犯行，堪以認定。
三、核被告所為，係犯刑法第二百七十七條第一項之傷害罪及第三百五十四條 (原判
    決理由欄論述時誤載為第三百四十五條，應予更正) 之毀損罪，其所犯上開二罪
    間，有方法結果之牽連關係，應依牽連犯規定，從較重之傷害罪處斷，且屬家庭
    暴力防治法第二條第二項之家庭暴力罪。
四、原審以被告罪證明確，適用刑法第二百七十七條第一項、第三百五十四條、第五
    十五條、第四十一條、罰金罰鍰提高標準條例第一條前段、第二條之規定，審酌
    被告與告訴人係夫妻關係，不思相互尊重、扶持，僅因細故即撕破告訴人衣物，
    並毆打成傷，及其犯罪之動機、手段、所生危害與犯後之態度等一切情狀，量處
    拘役二十日，如易科罰金以三百元折算一日，並敘明扣案之水果刀一把，因非違
    禁物，且與被告所犯之前開各罪無涉，依法不得宣告沒收。經核認事用法，並無
    不合，量刑亦屬適當。被告上訴意旨，仍執前詞，否認犯罪，並以量刑過重，指
    摘原判決不當，為無理由，應予駁回。
據上論斷，應依刑事訴訟法第三百六十八條，判決如主文。
本案經檢察官鍾鳳玲到庭執行職務。
中    華    民    國    八十九    年       五       月       十六       日
                          臺灣高等法院刑事第七庭
                              審判長法  官  吳  啟  民
                                    法  官  施  俊  堯
                                    法  官  洪  曉  能
右正本證明與原本無異。
不得上訴。
                                    書記官  丁  淑  蘭
中    華    民    國    八十九    年       五       月       十七       日
附錄：本案論罪科刑法條全文
刑法第二百七十七條第一項：
傷害人之身體或健康者，處三年以下有期徒刑，拘役或一千元以下罰金。
刑法第三百五十四條：
毀棄、損壞前二條以外之他人之物或致令不堪用，足以生損害於公眾或他人者，處二
年以下有期徒刑、拘役或五百元以下罰金。


司法院資訊處製作；財團法人民間司法改革基金會備份。
